臺灣高等法院刑事裁定
111年度聲字第1371號
聲  請  人  
即  被  告  李權修



選任辯護人  張世和律師
            馬廷瑜律師 
上列聲請人因違反毒品危害防制條例案件(本院111年度上訴字第
825號)，聲請交付轉拷交付警詢、偵訊光碟，本院裁定如下：
    主  文
聲請人於繳納相關費用後，准予交付簡逸辰於民國110年4月14日
之警詢光碟、110年4月15日偵查程序之訊問錄音錄影光碟；就取
得之內容不得散布、公開播送或為非正當目的使用，並禁止再行
轉拷利用。 
    理  由
一、聲請意旨略以：證人簡逸辰究竟係如何購得毒品與如何聯絡
    ，在警詢、偵訊及原審證述皆不相同，有調取證人簡逸辰於
    民國110年4月14日之警詢光碟、110年4月15日偵查程序之訊
    問錄音錄影光碟，核對筆錄紀錄真實性之必要等語。
二、按當事人及依法得聲請閱覽卷宗之人，因主張或維護其法律
    上利益，得於開庭翌日起至裁判確定後6個月內，繳納費用
    聲請法院許可交付法庭錄音或錄影內容；持有法庭錄音、錄
    影內容之人，就所取得之錄音、錄影內容，不得散布、公開
    播送，或為非正當目的之使用，法院組織法第90條之1第1項
    前段、第90條之4第1項定有明文。又當事人及依法得聲請閱
    覽卷宗之人，因主張或維護其法律上利益，聲請交付法庭錄
    音內容時，應敘明理由，由法院為許可與否之裁定。法院受
    理前項聲請，如認符合聲請人要件，並在聲請期間內提出，
    且就所主張或維護法律上之利益已敘明者，除法令另有排除
    規定外，應予許可。持有法庭錄音、錄影內容之人，就取得
    之錄音、錄影內容，不得散布、公開播送，或為非正當目的
    使用，法庭錄音錄影及其利用保存辦法第8條第1項、第2項
    、第4項亦有明文。　　
三、查聲請人李權修因違反毒品危害防制條例案件，聲請交付本
    案證人簡逸辰於110年4月14日之警詢光碟、110年4月15日偵
    查程序之訊問錄音錄影光碟，並敘明其聲請理由係為核對該
    錄音與筆錄所載是否相符，而其聲請並無依法令規定得不予
    許可或限制聲請閱覽、抄錄或攝影卷內文書之情形，核其聲
    請為有理由，爰裁定其於預納相關費用後，准予轉拷交付上
    開開庭錄音、錄影光碟；另依刑事訴訟法第33條第5項、法
    院組織法第90條之4第1項之規定，諭知聲請人就其取得之上
    開開庭錄音、錄影內容，不得散布、公開播送或非正當目的
    使用，並禁止再為轉拷，或為訴訟外之利用。
據上論斷，依刑事訴訟法第220條，裁定如主文。　
中　　華　　民　　國　　111 　年　　6 　　月　　30　　日
                  刑事第二十三庭審判長法　官  許永煌
　　　　　　　　　　　　　　　　　    法　官  黃美文
　　　　　　　　　　　　　　　　　    法　官  雷淑雯
以上正本證明與原本無異。
如不服本裁定，應於收受送達後5日內向本院提出抗告狀。
                                      書記官  林立柏
中　　華　　民　　國　　111 　年　　7 　　月　　4 　　日